臺灣新北地方法院刑事判決
111年度訴字第401號
公  訴  人  臺灣新北地方檢察署檢察官
被      告  王士鴻



上列被告因傷害案件，經檢察官提起公訴（110年度偵字第37293
號），本院判決如下：
    主  文
王士鴻犯傷害罪，處拘役拾日，如易科罰金，以新臺幣壹仟元折
算壹日。
    事  實
一、王士鴻與徐漢華為鄰居，於民國110年8月6日晚間10時58分
    許，在新北市○○區○○路000號2樓，二人因細故起爭執，王士
    鴻竟基於傷害之故意，徒手掐住徐漢華之脖子，並推擠其左
    前臂、胸口，致徐漢華受有頸部挫傷、胸部挫傷、左前臂挫
    傷之傷害。嗣經徐漢華報警處理，始悉上情。
二、案經徐漢華訴由新北市政府警察局新莊分局移送臺灣新北地
    方檢察署檢察官偵查起訴。
　　理  由
一、證據能力部分：
  ㈠按被告以外之人於審判外之陳述，雖不符同法第159 條之1至
    第159 之4 之規定，而經當事人於審判程序同意作為證據，
    法院審酌該言詞陳述或書面陳述作成時之情況，認為適當者
    ，亦得為證據，刑事訴訟法第159 條之5 第1 項亦有規定。
    本案所引被告以外之人於審判外之陳述，被告王士鴻於準備
    程序中表示沒有意見等語在卷（見本院111年度訴字第401號
    卷第35頁），且檢察官、被告亦均未於言詞辯論終結前對該
    等審判外陳述之證據資格聲明異議，應視為被告已有將該等
    審判外陳述作為證據之同意，且經審酌各該供述證據作成之
    客觀情狀，並無證明力明顯過低或係違法取得之情形，復為
    證明本案犯罪事實所必要，認為以之作為證據應屬適當，應
    有證據能力。
  ㈡至於本判決所引用之非供述證據部分，與本案待證事實均有
    關連性，亦無證據證明係實施刑事訴訟程序之公務員以不法
    方式所取得，依刑事訴訟法第158 條之4 之反面解釋，當有
    證據能力，復於本院審理時，提示並告以要旨，使當事人充
    分表示意見，自得為證據使用。
二、訊據被告矢口否認有何傷害犯行，並辯稱：
　　是告訴人之左手侵入伊房間然後握住門把，不讓伊把門關上
    ，當時是告訴人酒後失控，伊是先口頭勸說，再以純植物性
    樟腦油往他身上噴，都沒有奏效，伊有抓他手掌部位、手肘
    部位，動機是讓他離開房門，伊要把門關上，伊只有接觸到
    告訴人手肘及手掌部位，就算受傷也是這個部分而已，其他
    部分是告訴人自己捏造出來的云云。惟查：
  ㈠告訴人如何於110年8月6日晚間10時58分許，在新北市○○區○○
    路000號2樓遭被告傷害，而受有頸部挫傷、胸部挫傷、左前
    臂挫傷等傷害等情，業據證人即告訴人徐漢華於警詢中證稱
    ：伊當時在上址2號房看電影，被告覺得伊聲音太大，於是
    前來伊房間跟伊理論，被告態度非常激烈，動手掐住伊的脖
    子還有伊左手前臂與胸口，並造成伊這三處有挫傷，這期間
    伊都雙手舉高並沒有對他有任何肢體接觸，等到被告動手完
    後就離開現場返回他的房間等語（見110 年度偵字第37293
    號偵查卷第11頁至第12頁），再於偵查中證稱：伊於110年8
    月6日晚間10時58分許，在新北市○○區○○路000號2樓遭被告
    推擠、徒手打伊的左手及胸口、勒住伊脖子，導致伊受傷，
    當天沒有站在被告門口不讓他關門，當天只是被告要求伊降
    低音量，但伊拒絕他等語（見同上偵查卷第43頁），觀諸證
    人即告訴人徐漢華歷次所述，其就其與被告間之衝突過程等
    情，前後均始終證述一致，益見證人即告訴人徐漢華上揭所
    證各節應非烏有之情，又告訴人當日事發後隨即前往急診就
    診，經醫師驗傷結果，告訴人受有頸部挫傷、胸部挫傷、左
    前臂挫傷之傷害，亦有告訴人所提出天主教輔仁大學附設醫
    院111年8月7日診斷證明書1 份在卷可參（見同上偵查卷第2
    1頁），此與告訴人指述遭被告傷害之過程亦相符合，告訴
    人所受起訴書所載傷害與被告上開傷害犯行間具相當因果關
    係甚明，況被告於警詢、偵查中亦供承有用手推擠告訴人胸
    口等情在卷（見同上偵查卷第9頁），再於本院審理中供稱
    ：用手抓住告訴人之左前臂等語在卷（見同上本院卷第64頁
    ），並有本院當庭拍攝之被告比出其抓住告訴人左前臂之照
    片1張在卷可參（見同上本院卷第73頁），核與告訴人上揭
    證述遭被告傷害之情節相合，益徵證人即告訴人上揭證述屬
    實。被告所辯復無可採，罪證已臻明確，犯行洵堪認定，自
    應依法論科。
  ㈡至公訴意旨認被告有持殺蟲劑朝告訴人噴灑一節，業據被告
    否認，並辯稱其係噴灑精油等語在卷（見同上本院卷第34頁
    ），經查卷內未見告訴人之身體組織、生理機能及健康狀態
    因遭被告噴灑液體而有何惡化情形，難認告訴人有何因被告
    上開行為而致受有傷害結果，亦未據公訴人進一步舉證說明
    ，自難依此遽為對被告不利之認定自明。
　㈢綜上，本案事證明確，被告犯行堪以認定，應予依法論科。
三、論罪科刑：
  ㈠核被告所為，係犯刑法第277 條第1 項之傷害罪。
　㈡爰以行為人之責任為基礎，審酌被告明知在現代法治社會中
    ，應本諸理性、和平之手段與態度解決糾紛，竟不思妥善處
    理、溝通，率然使用暴力之方式相對，並致告訴人受有上揭
    傷害，欠缺尊重他人身體法益之法治觀念，兼衡其高職畢業
    之智識程度，有被告個人戶籍資料（完整姓名）查詢結果1 
    份在卷可參（見同上本院卷第17頁）、生活狀況，及其犯罪
    之動機、目的、手段、告訴人所受之傷勢之程度，且迄今尚
    未與告訴人達成和解，賠償對方所受損害或取得諒解等一切
    情狀，量處如主文所示之刑，及諭知易科罰金之折算標準，
    以資處罰。
據上論斷，應依刑事訴訟法第299 條第1 項前段，判決如主文　
本案經檢察官蔡景聖偵查起訴，經檢察官劉家瑜到庭執行職務。
中　　華　　民　　國　　111 　年　　10　　月　  12    日
                  刑事第二庭    審判長法　官  許必奇
　　　　　　　　　
　　　　　　　　　                    法  官  鄧煜祥
　　　　　　　　　
　　　　　　　　　                    法  官  劉芳菁
上列正本證明與原本無異。
如不服本判決，應於判決送達後20日內敘明上訴理由，向本院提
出上訴狀 (應附繕本) ，上訴於臺灣高等法院。其未敘述上訴理
由者，應於上訴期間屆滿後20日內向本院補提理由書「切勿逕送
上級法院」。
                                      書記官  許怡芬　　
中　　華　　民　　國　　111 　年　　10　　月　　12　　日
附錄本案論罪科刑法條全文：
刑法第277條
傷害人之身體或健康者，處5年以下有期徒刑、拘役或50萬元以
下罰金。
犯前項之罪，因而致人於死者，處無期徒刑或7年以上有期徒刑
；致重傷者，處3年以上10年以下有期徒刑。